

# PHAM THI PHƯƠNG THANH

### CHĂM SÓC KHÁCH HÀNG



Áp dụng những kinh nghiệm về kỹ năng bán hàng và sự hiểu biết về thị trường để trở thành một nhân viên bán hàng chuyên nghiệp, mang đến nhiều giá trị cho khách hàng. Từ đó giúp Công ty tăng số lượng khách hàng và mở rộng tập khách hàng.

# Kinh nghiệm làm việc

08/2018 - 9/2020

# Nhân viên phục vụ, pha chế & Thu ngân

## Công ty Windmills Corp Đà Lạt

- Hỗ trợ quảng cáo sản phẩm, hình ảnh công ty qua kênh facebook, instargram, các forum,...
- Giới thiệu, tư vấn sản phẩm, giải quyết thắc mắc, các vấn đề của khách hàng trong ca làm

12/2020 - 04/2021

### Nhân viên thu ngân, phục vụ

#### **Naked restaurant**

- Bán hàng trực tiếp tại cửa hàng cho người nước ngoài, người Nhật và người Việt..
- Lập báo cáo sản lượng, doanh thu bán ra hàng ngày.

05/2021 - 08/2021

#### Nhân viên chăm sóc khách hàng

#### Transcosmos company

- Làm việc thuộc bộ phận Baemin
- Giải quyết thắc mắc, yêu cầu của khách hàng, hỗ trợ và kiểm tra cập nhật thực đơn cho các cửa hàng thành viên.
- Lập báo cáo hàng ngày.

10/2021 - 06/2022

Nhân viên chăm sóc khách hàng & Thu ngân Minh Đức company



Ngày sinh 08/12/1999

Điện thoại



0964448130



phuongthanhbf@gmail.com

Q

https://fb.com/thanhbf99

Địa chỉ

Đức Ninh Đông, Đồng Hới, Quảng Bình

Giới tính

Nĩ

Hoc vấn

ĐẠI HỌC YERSIN ĐÀ LẠT | 08/2017 -11/2020

Ngôn ngữ Anh



## Các kỹ năng

Tin học văn phòng:

MS, Word, Excel, PPT,....

Ngoại ngữ:

Tiếng Anh, Tiếng Hàn

- Làm việc tại Funny Kids (Vincom plaza Quảng Bình)
  Giải quyết thắc mắc, yêu cầu của khách hàng
  Lập báo cáo công việc và doanh thu hàng ngày.